---
title: "Informe de portafolio 2016"
output:
  html_document: default
  html_notebook: default
  pdf_document: default
---

```{r global_options, include=FALSE}
knitr::opts_chunk$set(fig.width=12, fig.height=8, fig.path='Figs/',
                      echo=FALSE, warning=FALSE, message=FALSE)
```

```{r load packages}
library(dplyr)
library(tidyr)
library(PerformanceAnalytics)
library(ggplot2)
library(ggrepel)
library(scales)
library(googleVis)
library(RcppRoll)
```

```{r function: nice performance charts}
cumReturns <- function(x){
  require(dplyr)

  x <- x %>%
    select(date,ticker,value) %>%
    filter(!(is.na(value))) %>%
    mutate(logReturn = log(value + 1)) %>%
    group_by(ticker) %>%
    mutate(cumLogReturn = cumsum(logReturn)) %>%
    mutate(value = exp(cumLogReturn) - 1)
  return(x)
}

nicePlot <- function(x){
  require(ggplot2)
  require(ggrepel)
  plot <- ggplot(x, aes(x = date, y = value, color = ticker)) +
    geom_line() + theme_minimal(base_size = 18) +
     scale_y_continuous(labels = percent) +
    geom_text_repel(
    data = subset(x, date == max(date)),
    aes(label =  ticker),
    size = 6,
    segment.color = NA
  ) + theme(legend.position = "none")
  return(plot)
}

```

```{r load data}
library(dplyr)
library(data.table)
library(readxl)
my_data <- readRDS('my_data.RDS')

my_data$benchmarks <- as.data.table(my_data$benchmarks)
nice_names <- as.data.table(read_excel('nice_names.xlsx'))
my_data$benchmarks <- merge(my_data$benchmarks,nice_names,by.x = 'ticker',by.y = 'name',all.x = TRUE)
my_data$benchmarks <- my_data$benchmarks[,nice_name := ifelse(is.na(nice_name),as.character(ticker),nice_name)]
my_data$benchmarks <- my_data$benchmarks[,.(date,ticker =nice_name,variable,value)]

```

```{r define portfolios and strategies}
familias <- c('TOTAL T+ L','Alfa Total','BETA', 'TESORERIA')
hedge_fund <- c('FUTUROS ADMINISTRADOS', "VIX + STRANGLES")
mercado <- c('MACROMODEL', 'PRIMAS DE MERCADO')
```

## Resultado del portafolio
(todos los datos son a fines de Noviembre)


El retorno del portafolio en el año 2016 es de -1.7%, y el retorno acumulado desde 2014 es de +9%. 

El portafolio se divide en Hedge Fund, MacroModel y Mercado (que se ha encendido solo una parte hace 1 año). Los resultados de Hedge Fund y Macromodel para el 2016 son -4.3% y 0.7% respectivamente. Para el período 2014-2016 el retorno acumulado son de 24.2% y 0.4%

```{r}
portafolio_desc <- read.csv('images/descripciones.csv')
knitr::kable(portafolio_desc)
```

## Resultado mensual y anual

```{r pnl overview, fig.height= 6}

curr_returns <- my_data$benchmarks %>% filter(ticker == "Portafolio Total") %>% select(date,value)
curr_returns <- xts(curr_returns$value,curr_returns$date)
names(curr_returns) <- 'Portafolio'
knitr::kable(table.CalendarReturns(curr_returns['2014::']))
```

Resultado y alocación de capital por estrategia
```{r tabla de detalle de portafolio}
library(DT)
library(scales)
tabla <- data.frame(
  Resultado.2016 = (c(-0.043,0.007,NA,-0.017)),
  CapitalPromedio.2016 = (c(216,150,NA,371)),
  Resultado.2014_2016 = (c(0.242,0.004,NA,0.09)),
  CapitalPromedio.2014_2016 = (c(188,163,NA,368))
)
row.names(tabla) <- c('Hedge Fund','Macromodel','Mercado','Total')

tabla %>%  datatable(options = list(dom='t',pageLength=100)) %>%  formatPercentage(c("Resultado.2016","Resultado.2014_2016"),digits=1) %>% 
  formatCurrency(c('CapitalPromedio.2016','CapitalPromedio.2014_2016'),digits=0)


```



```{r}
# Load benchmark grouping  definitions
bmk_def <- read.csv('images/grupos de benchmarks.csv')
```

#### Resultado del portafolio
```{r }
chart_tickers <- bmk_def %>% filter(grupo == 1) %>% 
  select(Benchmarks)

chartSeries <- my_data$benchmarks %>%
             filter(ticker %in% chart_tickers$Benchmarks) %>%
              filter(date > '2013-12-31')
  
 cumReturns(chartSeries) %>% nicePlot()
```


#### Resultado de las estrategia Macromodel
```{r}
chart_tickers <- bmk_def %>% filter(grupo == 2) %>% 
  select(Benchmarks)

chartSeries <- my_data$benchmarks %>%
             filter(ticker %in% chart_tickers$Benchmarks) %>%
              filter(date > '2013-12-31')
  
 cumReturns(chartSeries) %>% nicePlot()
```

#### Resultado de la estrategia Hedge Fund
```{r }
chart_tickers <- bmk_def %>% filter(grupo == 3) %>% 
  select(Benchmarks)

chartSeries <- my_data$benchmarks %>%
             filter(ticker %in% chart_tickers$Benchmarks) %>%
              filter(date > '2013-12-31')
  
 cumReturns(chartSeries) %>% nicePlot()
```

#### Resultado de la sub estrategia de Futuros Administrados
```{r }
chart_tickers <- bmk_def %>% filter(grupo == 4) %>% 
  select(Benchmarks)

chartSeries <- my_data$benchmarks %>%
             filter(ticker %in% chart_tickers$Benchmarks) %>%
              filter(date > '2013-12-31')
  
 cumReturns(chartSeries) %>% nicePlot()
```


#### Resultado de la sub estrategia de Volatilidad
```{r }
chart_tickers <- bmk_def %>% filter(grupo == 5) %>% 
  select(Benchmarks)

chartSeries <- my_data$benchmarks %>%
             filter(ticker %in% chart_tickers$Benchmarks) %>%
              filter(date > '2013-12-31')
  
 cumReturns(chartSeries) %>% nicePlot()
```

----
## Perfil de riesgo del portafolio
```{r}
roro <- my_data$roro  %>% filter(Periodo >= '2013-12-31') %>% 
  group_by(Periodo,`Risk.Type`) %>%
  summarise(Riesgo = sum(value)) %>%
  ungroup()
  
names(roro) <- c('fecha','Perfil','value')
roro$Perfil <- as.factor(roro$Perfil)
levels(roro$Perfil) <- c('Neutral','Conservador','Pro Mercado')
  
 ggplot(roro, aes(x = fecha, y = value, fill = Perfil)) +
   geom_area( position = 'fill', alpha = 0.8) + theme_minimal(base_size = 18)
  
```


### Margen y Apalancamiento

```{r}
library(googleVis)
op <- options(gvis.plot.tag='chart')
```


```{r results='asis', tidy=TRUE}
calendar_plot <- my_data$metricas %>% filter(NombreFamilia == 'TOTAL T+ L') %>%
  select(Fecha,Leverage_Ratio) %>% 
  mutate(Leverage_Ratio = round(Leverage_Ratio,2))

cl2 <- gvisCalendar(calendar_plot %>% filter( Fecha >'2015-12-31'),
                    datevar="Fecha", numvar="Leverage_Ratio",
                    options = list (width = 1000, height = 180,
                                    title ='Leverage del Portfolio'))
#plot(cl2)
```

```{r results='asis', tidy=TRUE}

calendar_plot <- my_data$metricas %>% 
  filter(NombreFamilia %in% c( 'TOTAL T+ L','Alfa Total')  &
        Fecha > '2013-12-31' & Fecha <= '2016-12-22') %>%    select(Fecha,Margen_Over_Equity_Ratio,Leverage_Ratio,NombreFamilia) %>% 
  mutate(Margen_Over_Equity_Ratio = Margen_Over_Equity_Ratio * 100) %>% 
  mutate(NombreFamilia = if_else(NombreFamilia == 'TOTAL T+ L',' Portafolio Total', if_else(NombreFamilia == 'Alfa Total','Hedge Fund',NombreFamilia)))

colnames(calendar_plot) <- c('Fecha','Margen','Apalancamiento','Nombre')


calendar_plot <-calendar_plot %>%  gather(variable,value,Margen, Apalancamiento) %>%  mutate(variable = if_else(variable == 'Margen',' Margen',variable) )


ggplot(calendar_plot,aes(Fecha,value))+facet_wrap(variable~Nombre,
  scales = 'free',ncol = 2) +  geom_line() + theme_minimal() + 
   theme(text = element_text(size=20)) 

#cl2 <- gvisCalendar(calendar_plot %>% filter( Fecha >'2015-12-31'),
 #                   datevar="Fecha", numvar="Margen",
  #                  options = list (width = 1000, height = 180,
  #                                  title ='Margen del Portfolio'))
#plot(cl2)
```

```{r results='asis', tidy=TRUE}


#cl2 <- gvisCalendar(calendar_plot %>% filter( Fecha >'2015-12-31'),
 #                   datevar="Fecha", numvar="Margen",
  #                  options = list (width = 1000, height = 180,
  #                                  title ='Margen del Portfolio'))
#plot(cl2)
```

## Rentabilidad del portafolio, acumulado del año

NOTA: En estos gráficos se ven los resultados acumulados. Cuánto más oscuro, mayor es la magnitud. Azul es resultado positivo y rojo negativo. Arriba a la derecha están los valores máximos y mínimos.
```{r results='asis', tidy=TRUE}
curr_strat <- familias[1]

# calendar heatmap pnl diario
calendar_plot <- my_data$pnl %>% filter(NombreFamilia == curr_strat) %>%
  select(Fecha,RentDiaria) %>% 
  filter( Fecha >'2013-12-31') %>%
  mutate(RentDiaria = round(RentDiaria / 1000000,2)) %>%
  mutate(RentDiaria = cumsum(RentDiaria))

cl1 <- gvisCalendar(calendar_plot,
                    datevar="Fecha", numvar="RentDiaria",
                    options = list (width = 1000, height = 750,
                    title = 'Portafolio'))
plot(cl1)
```  

```{r results='asis', tidy=TRUE}
curr_strat <- familias[3]

# calendar heatmap pnl diario
calendar_plot <- my_data$pnl %>% filter(NombreFamilia == curr_strat) %>%
  select(Fecha,RentDiaria) %>% 
  filter( Fecha >'2015-12-31') %>%
  mutate(RentDiaria = round(RentDiaria / 1000000,2)) %>%
  mutate(RentDiaria = cumsum(RentDiaria))

cl1 <- gvisCalendar(calendar_plot,
                    datevar="Fecha", numvar="RentDiaria",
                    options = list (width = 1000, height = 225,
                    title = 'Mercado'))
plot(cl1)
```  

```{r results='asis', tidy=TRUE}
curr_strat <- familias[4]

# calendar heatmap pnl diario
calendar_plot <- my_data$pnl %>% filter(NombreFamilia == curr_strat) %>%
  select(Fecha,RentDiaria) %>% 
  filter( Fecha >'2015-12-31') %>%
  mutate(RentDiaria = round(RentDiaria / 1000000,2)) %>%
  mutate(RentDiaria = cumsum(RentDiaria))

cl1 <- gvisCalendar(calendar_plot,
                    datevar="Fecha", numvar="RentDiaria",
                    options = list (width = 1000, height = 225,
                    title = 'Tesorería'))
plot(cl1)
```  

```{r results='asis', tidy=TRUE}
curr_strat <- familias[2]

# calendar heatmap pnl diario
calendar_plot <- my_data$pnl %>% filter(NombreFamilia == curr_strat) %>%
  select(Fecha,RentDiaria) %>% 
  filter( Fecha >'2015-12-31') %>%
  mutate(RentDiaria = round(RentDiaria / 1000000,2)) %>%
  mutate(RentDiaria = cumsum(RentDiaria))

cl1 <- gvisCalendar(calendar_plot,
                    datevar="Fecha", numvar="RentDiaria",
                    options = list (width = 1000, height = 225,
                    title = 'Hedge Fund'))
plot(cl1)
```  


```{r results='asis', tidy=TRUE}

curr_strat <- hedge_fund[1]

# calendar heatmap pnl diario
calendar_plot <- my_data$pnl %>% filter(NombreFamilia == curr_strat) %>%
  select(Fecha,RentDiaria) %>% 
  filter( Fecha >'2015-12-31') %>%
  mutate(RentDiaria = round(RentDiaria / 1000000,2)) %>%
  mutate(RentDiaria = cumsum(RentDiaria))

cl1 <- gvisCalendar(calendar_plot,
                    datevar="Fecha", numvar="RentDiaria",
                    options = list (width = 1000, height = 225,
                                    title = 'Futuros Administrados'))
plot(cl1)
``` 


```{r results='asis', tidy=TRUE}

curr_strat <- hedge_fund[2]

# calendar heatmap pnl diario
calendar_plot <- my_data$pnl %>% filter(NombreFamilia == curr_strat) %>%
  select(Fecha,RentDiaria) %>% 
  filter( Fecha >'2015-12-31') %>%
  mutate(RentDiaria = round(RentDiaria / 1000000,2)) %>%
  mutate(RentDiaria = cumsum(RentDiaria))

cl1 <- gvisCalendar(calendar_plot,
                    datevar="Fecha", numvar="RentDiaria",
                    options = list (width = 1000, height = 240,
                                    title = 'Volatilidad'))
plot(cl1)
```

```{r}
retorno_total <- 0.09
asset_classes <- unique(my_data$bulk$AT13)
remove_classes <- c("Money Markets",
                    "Cash",
                    "Settlements & Others",
                    "Managed Futures",
                    "Commodities",
                    "N/A",
                    "Trend Following",
                    "")

trades <- my_data$bulk  %>% filter(!(AT13 %in% remove_classes)) %>%  select(Periodo,Cantidad,Resultado,AT12,AT13) %>% 
  group_by(Periodo,AT12,AT13) %>% 
  summarise(Cantidad = sum(Cantidad), Resultado = sum(Resultado)) %>% 
  mutate(Direction = if_else(Cantidad >0,'Long',if_else(Cantidad<0, 'Short','?'))) %>% ungroup() %>% group_by(AT12,AT13) %>% 
  mutate(Dir = shift(Cantidad,type = 'lag')) %>% 
  mutate(New_Direction = if_else(Cantidad == 0 & Dir < 0, ) 
  


bulk_asset_classes <- my_data$bulk %>% filter(!(AT13 %in% remove_classes))%>% select(Periodo,AT13,Resultado,Cantidad) %>%
  filter(Periodo >'2013-12-31') %>%
  ### Join Equities with Volatility
  
  mutate(AT13=if_else(AT13 == 'Volatility','Equities',AT13)) %>% 
  #mutate(Direccion = if_else(Cantidad <= 0 ,'Short','Long')) %>% 
  #mutate(AT13=paste(AT13,Direccion,sep = ' / ')) %>% 
  group_by(AT13) %>%
  summarise(RentDiaria = sum(Resultado)) %>% 
  mutate(perc = RentDiaria / sum(RentDiaria)) %>% 
  mutate(att = perc*retorno_total)
 
ggplot(bulk_asset_classes,aes(reorder(AT13,att),att),alpha=0.5) + geom_bar(stat='identity',fill="lightblue", colour="lightblue") + 
  coord_flip() + theme_minimal() + ylab('Performance') + xlab('Sector / Direccion') + scale_y_continuous(labels = scales::percent) +  theme(text = element_text(size=20)) 
  



```

#### Rentabilidad por Clase de Activo
Están ordenados de mayor a menor valor absoluto (no importa si son positivos o negativos). El objetivo es ver qué clase de activo impactó a la cartera en orden de importancia.

```{r results='asis', tidy=TRUE}


asset_classes <- unique(my_data$bulk$AT13)
remove_classes <- c("Money Markets",
                    "Cash",
                    "Settlements & Others",
                    "Managed Futures",
                    "Commodities",
                    "N/A",
                    "Trend Following",
                    "")
#asset_classes <- asset_classes[!(asset_classes %in% remove_classes)]
bulk_asset_classes <- my_data$bulk %>% select(Periodo,AT13,Resultado) %>%
  filter(Periodo >'2013-12-31') %>%
  ### Join Equities with Volatility
  
  mutate(AT13=if_else(AT13 == 'Volatility','Equities',AT13)) %>% 
  group_by(Periodo,AT13) %>%
  summarise(RentDiaria = sum(Resultado)) %>%
  group_by(AT13) %>%
  mutate(RentDiaria = cumsum(RentDiaria))

### Join Equities with Volatility

set_order <- bulk_asset_classes %>% filter(Periodo == max(Periodo)) %>% arrange(desc(abs(-RentDiaria))) %>% 
  filter(!AT13 %in% remove_classes)

bulk_roro_assets <- my_data$roro %>%
  filter(Periodo >'2015-12-31') %>%
  mutate(risk_direction = ifelse(`Risk.Type` == 'Risk On',1,-1)) %>%
  mutate(value = value * risk_direction) %>%
  group_by(Periodo,AT13) %>%
  summarise(roro = sum(value))

asset_classes <- unique(set_order$AT13)
for(i in 1:length(asset_classes)){

curr_strat <- asset_classes[i]

# calendar heatmap pnl diario
calendar_plot <- bulk_asset_classes %>% filter(AT13 == curr_strat) %>%
  select(Periodo,RentDiaria) %>% 
  filter( Periodo >'2013-12-31') %>%
  mutate(RentDiaria = round(RentDiaria / 1000000,2))


cl1 <- gvisCalendar(calendar_plot,
                    datevar="Periodo", numvar="RentDiaria",
                    options = list (width = 1000, height = 600,
                                    title = paste(curr_strat,'PNL')))
plot(cl1)

calendar_plot <- bulk_roro_assets %>% filter(AT13 == curr_strat) %>%
  select(Periodo,roro) %>%
  filter( Periodo >'2015-12-31') %>%
  mutate(risk = round(roro / 1000000,2)) %>%
  mutate(risk = cumsum(risk))

  # cl1 <- gvisCalendar(calendar_plot,
  #                     datevar="Periodo", numvar="risk",
  #                     options = list (width = 1000, height = 200,
  #                                     title = paste(curr_strat,'Riesgo')))
  # plot(cl1)

}
```  


### Nuestros sistemas de tendencias versus comparables de la industria


```{r fig.height= 8}
library(scales)
library(ggrepel)
ggplot(my_data$barclays,aes( x = MaxDD ,  y = TIR, colour =Our, label = Name)) + geom_point() +
  theme_bw() + theme(legend.position = 'none') + 
  scale_y_continuous(labels=percent) + scale_x_continuous(labels= percent) +
  ggrepel::geom_label_repel()

```

```{r}

my_data$barclays %>% select(rank,Name,TIR,MaxDD,MAR) %>% 
  arrange(desc(MAR)) %>% 
  mutate(MAR = round(MAR,1),RetornoAnualizado=TIR,MaximaCaida = MaxDD)  %>%
  select(rank,Name,RetornoAnualizado,MaximaCaida,MAR) %>% 
  datatable(options = list(dom='t',pageLength=100),rownames = FALSE) %>% formatStyle('Name', target = 'row', backgroundColor = styleEqual(c('BREAKOUTS','DONCHIAN','BREAKOUTS+DONCHIAN'),
      c('lightblue','lightblue','lightblue'))) %>% formatPercentage(c('RetornoAnualizado','MaximaCaida'))

```

